# 瑞华研究 2017 谁有？感谢共享！

提问人：茶前饭后 时间：2019-01-24 13:42:48
各位大神， 2017 瑞华研究出来了吧？论坛里怎么搜不到？

回答人：chenyiwei
《瑞华研究 2010 ～ 2018 汇编》已经编制完毕，但基于与出版社之间的版权保护约定，至少在《计学撮要 2018 》出版后半年内不能房出电子版，所以近期还不能发布。我们将在日后适当的时机在所内发布该项汇编本。感谢关注！